# 请教下，认缴出资一般不需处理吧，什么情况下可以挂其他应付呢？

提问人：alony 时间：2021-01-15 12:31:14
请教下，认缴出资一般不需处理吧，什么情况下可以挂其他应付呢？
谢谢哈！

回答人：chenyiwei
尚未实缴的出资，股东方面一般无需账务处理。但如果已按认缴出资比例享有股东权利（表决权、分红权等），且认缴比例高于实缴比例的，则应就尚未实缴的出资额确认长期股权投资和其他应付款。